---
title: "MissingValuesPreprovessing"
output: html_document
date: "2022-09-18"
editor_options: 
  markdown: 
    wrap: 72
---

Ponemos la carpeta en la que estamos y cargamos el dataset elegido

```{r}
setwd("/home/pablesky/Documentos/MD-FIB")
dd<- read.csv("weathertrain.csv")
```

Vamos a mirar de cada columna como está estructurado Cargamos la
estructura de la tabla.

```{r}
dimensiones <- dim(dd)
filas <- dimensiones[1]
columnas <- dimensiones[2]
```

Hacemos el bucle para ir comprovando.

```{r}
indexColumnas <- (2:columnas)
for (i in indexColumnas) {
  columnTitle <- names(dd)[i]
  columnaValores <- dd[,i]
  print(columnTitle)
  print(class(columnaValores))
  print(table(columnaValores, useNA = "ifany"))
}
```

Vamos a ver cuales son las columnas que son carácteres

```{r}
indexColumnas <- (2:columnas)
for (i in indexColumnas) {
  if (class(dd[,i]) == "character") {
    print(i)
    print(names(dd)[i])
    print(table(dd[,i], useNA="ifany"))
  }
}

```

Como podemos ver, tenemos cuatro clases que tienen valor categórico:
Location -\> Esta podemos eliminarla? 8.WindGustDir --\| 10.WindDir9am
--\| -\> podemos cambiar por números como se muestra abajo o
haceronehotencodding 11.WindDir3pm --\|

PD:One hot encoding no es posible, hay problemas con el tamaño del
vector.

E ENE ESE N NE NNE NNW NW S SE SSE SSW SW W WNW WSW <NA>;\
1 2 3 4 5 6 7 8 9 10 11 12 13 14 15 16 NA

22.RainToday --\> Esta es una variable binaria Yes/No, podemos
convertirla a 1 = Yes, 0 = No

Primero haremos la facil y cambiaremos RainToday por 0 y 1

```{r}
dd[,23][dd[,23] == 1] = "Yes"
dd[,23][dd[,23] == 0] = "No"
print(class(dd[,23]))
print(table(dd[,23], useNA="ifany"))
```

Acortamos nombre de las ciudades

```{r}
dd[,2][dd[,2] == "Adelaide"] = "ADEL"
dd[,2][dd[,2] == "Albany"] = "ALB"
dd[,2][dd[,2] == "Albury"] = "ABX"
dd[,2][dd[,2] == "AliceSprings"] = "ASP"
dd[,2][dd[,2] == "BadgerysCreek"] = "BC"
dd[,2][dd[,2] == "Ballarat"] = "BLL"
dd[,2][dd[,2] == "Bendigo"] = "BXG"
dd[,2][dd[,2] == "Brisbane"] = "BNE"
dd[,2][dd[,2] == "Cairns"] = "CNS"
dd[,2][dd[,2] == "Canberra"] = "CBR"
dd[,2][dd[,2] == "Cobar"] = "COB"
dd[,2][dd[,2] == "CoffsHarbour"] = "CHR"
dd[,2][dd[,2] == "Dartmoor"] = "DTR"
dd[,2][dd[,2] == "Darwin"] = "DRW"
dd[,2][dd[,2] == "GoldCoast"] = "GCT"
dd[,2][dd[,2] == "Hobart"] = "HBT"
dd[,2][dd[,2] == "Katherine"] = "KTE"
dd[,2][dd[,2] == "Launceston"] = "LCT"
dd[,2][dd[,2] == "Melbourne"] = "MBE"
dd[,2][dd[,2] == "MelbourneAirport"] = "MBEA"
dd[,2][dd[,2] == "Mildura"] = "MLD"
dd[,2][dd[,2] == "Moree"] = "MEE"
dd[,2][dd[,2] == "MountGambier"] = "MGR"
dd[,2][dd[,2] == "MountGinini"] = "MGI"
dd[,2][dd[,2] == "Newcastle"] = "NWC"
dd[,2][dd[,2] == "Nhil"] = "NHIL"
dd[,2][dd[,2] == "NorahHead"] = "NHD"
dd[,2][dd[,2] == "NorfolkIsland"] = "NFI"
dd[,2][dd[,2] == "Nuriootpa"] = "NTA"
dd[,2][dd[,2] == "PearceRAAF"] = "PRF"
dd[,2][dd[,2] == "Penrith"] = "PRT"
dd[,2][dd[,2] == "Perth"] = "PRH"
dd[,2][dd[,2] == "PerthAirport"] = "PRHA"
dd[,2][dd[,2] == "Portland"] = "PRL"
dd[,2][dd[,2] == "Richmond"] = "RHD"
dd[,2][dd[,2] == "Sale"] = "SALE"
dd[,2][dd[,2] == "SalmonGums"] = "SGS"
dd[,2][dd[,2] == "Sydney"] = "SYD"
dd[,2][dd[,2] == "SydneyAirport"] = "SYDA"
dd[,2][dd[,2] == "Townsville"] = "TVE"
dd[,2][dd[,2] == "Tuggeranong"] = "TGG"
dd[,2][dd[,2] == "Uluru"] = "URU"
dd[,2][dd[,2] == "WaggaWagga"] = "WAG"
dd[,2][dd[,2] == "Walpole"] = "WPE"
dd[,2][dd[,2] == "Watsonia"] = "WTS"
dd[,2][dd[,2] == "Williamtown"] = "WLT"
dd[,2][dd[,2] == "Witchcliffe"] = "WTF"
dd[,2][dd[,2] == "Wollongong"] = "WLG"
dd[,2][dd[,2] == "Woomera"] = "WMA"
print(class(dd[,2]))
print(table(dd[,2], useNA="ifany"))
```

Comprobamos que los valores NA no son aleatorios

```{r}
titulos <- table(dd[,2])
columna7 <- c()
for (i in names(titulos)) {
  temp <- dd[dd$Location == i,]
  
  if (dim(table(temp[,17],useNA="ifany")) == 1) {
    columna7 <- append(columna7, i)
  }
}

print(columna7)

columna6 <- c()
for (i in names(titulos)) {
  temp <- dd[dd$Location == i,]
  
  if (dim(table(temp[,16],useNA="ifany")) == 1) {
    columna6 <- append(columna6, i)
  }
}

print(columna6)
```

```{r}
dd[,6]<-NULL
dd[,6]<-NULL
dd[,16]<-NULL
dd[,16]<-NULL

write.table(dd, sep = ",","limpio.csv")
```

Checkpoint

```{r}
setwd("/home/pablesky/Documentos/MD-FIB")
dd<- read.csv("limpio.csv")

dimensiones <- dim(dd)
filas <- dimensiones[1]
columnas <- dimensiones[2]

indexColumnas <- (2:columnas)
for (i in indexColumnas) {
  columnTitle <- names(dd)[i]
  columnaValores <- dd[,i]
  print(columnTitle)
  print(sum(is.na(columnaValores)))
}

```

numVariables son las columnas que tienen categoria numerica, se podía
hacer automatico pero me da un poquito de perecita :)

aux es la tabla con solo las columnas numVariables

noNA es la tabla con las filas que no tienen ningun valor NA, si no
dropeamos

Perdemos solamente 15707 de 99516 filas.

```{r}
library(class)

numVariables<-c(3, 4, 5, 7, 10, 11, 12, 13, 14, 15, 16, 17)
aux<-dd[,numVariables]
noNA <- aux[rowSums(is.na(aux)) == 0,]

dim(aux)
dim(noNA)
perdidas <- dim(aux)[1] - dim(noNA)[1]
print("hemos dropeado este numero de filas: ")
print(perdidas)
names(aux)
```

```{r}
numVariables<-c(3, 4, 5, 7, 10, 11, 12, 13, 14, 15, 16, 17)

library(class)

# FOR EVERY INDIVIDUAL WITH MISSING Incomes LOOK FOR THE MOST SIMILAR INDIVIDUAL 
# wrt REMAINING VARIABLES AND COPY THE VALUE OF INGRESSOS ON THE FIRST 
#For more robustness average the values of k-NN in general (with small k)


# For a single variable:
# Build an artificial matrix with the full numerical variables

mediana <- aux
for(c in 1:ncol(aux)) {  
  mediana[is.na(aux[,c]),c] <- mean(mediana[,c], na.rm = TRUE)
}

fullVariables<-c(3, 4, 5, 7, 10, 11, 12, 13, 14, 15, 16, 17)
for (i in fullVariables) {
  aux<-dd[,fullVariables]
  dim(aux)
  names(aux)
  
  aux1 <- mediana[!is.na(dd[,i]),]
  dim(aux1)
  aux2 <- mediana[is.na(dd[,i]),]
  dim(aux2)
  
  knn.ing = knn(aux1,aux2,dd[,i][!is.na(dd[,i])])   

  original<-dd[,i]
  dd[,i][is.na(dd[,i])] <- as.numeric(levels(knn.ing))

  hist(dd[,i])
  summary(dd[,i])
  hist(original)
  summary(original)
}

dd<-read.csv("sinMissings.csv")
colnames(dd)<-c("Row", "Loc", "MinT", "MaxT", "Rain", "WDir", "WSpeed", "WDir9", "WDir3", "WSpeed9", "WSpeed3", "Hum9", "Hum3", "Press9", "Press3", "Temp9", "Temp3", "Rtod", "RTom")
write.table(dd, sep = ",","sinMissings.csv")
```
