---
output:
  html_document:
    df_print: paged
  word_document: default
  pdf_document: default
editor_options:
  chunk_output_type: console
---
#7TotaldescriptivaClean5.Rmd

#install.packages("rmarkdown")

#library("rmarkdown")

Información para la modificación

Para instalar el latex para r poner el comando en la consola: 
  tinytex::install_tinytex()

Algunos de los parametros de cada chunk de codigo para poder deshabilitar 
algunos outputs. No me sé los valores por defecto :)

include = FALSE prevents code and results from appearing in the finished file. R Markdown still runs the code in the chunk, and the results can be used by other chunks.
echo = FALSE prevents code, but not the results from appearing in the finished file. This is a useful way to embed figures.
message = FALSE prevents messages that are generated by code from appearing in the finished file.
warning = FALSE prevents warnings that are generated by code from appearing in the finished.
fig.cap = "..." adds a caption to graphical results.

Ponemos la carpeta en la que estamos y cargamos el dataset elegido

```{r}
setwd("/home/pablesky/Documentos/MD-FIB/Refactor")
dd<- read.csv("sinMissings.csv")
```

Variables en las que hemos utilizado knn para completar los missings
```{r}
pdf(file = 'PostprocesingResuts.pdf')
numVariables<-c(3, 4, 5, 7, 10, 11, 12, 13, 14, 15, 16, 17)
```

Imprimos alguna información importante sobre el dataset seleccionado como en este caso el número de filas, el número de columnas y el nombre de las columnas.
```{r}
class(dd)


dim(dd)
filas<-dim(dd)[1]
columnas<-dim(dd)[2]

filas
columnas


names(dd)
```


Función dedicada a imprimir los datos en forma de gráficas de cada columna por individual, hay que intentar quitar la primera columna en el caso que la primera columna sea solamente RowX o el índice de la tabla.
```{r}
descriptiva<-function(X, nom){
  if (!(is.numeric(X) || class(X)=="Date")){ 
    frecs<-table(as.factor(X), useNA="ifany")
    proportions<-frecs/filas
    #ojo, decidir si calcular porcentages con o sin missing values
    pie(frecs, cex=0.6, main=paste("Pie of", nom))
    barplot(frecs, las=3, cex.names=0.7, main=paste("Barplot of", nom), col=listOfColors)
    print(paste("Number of modalities: ", length(frecs)))
    print("Frequency table")
    print(frecs)
    print("Relative frequency table (proportions)")
    print(proportions)
    print("Frequency table sorted")
    print(sort(frecs, decreasing=TRUE))
    print("Relative frequency table (proportions) sorted")
    print(sort(proportions, decreasing=TRUE))
   }else{
     if(class(X)=="Date"){
       print(summary(X))
       print(sd(X))
       #decide breaks: weeks, months, quarters...
       hist(X,breaks="weeks")
     }else{
       hist(X, main=paste("Histogram of", nom))
       boxplot(X, horizontal=TRUE, main=paste("Boxplot of",nom))
       print("Extended Summary Statistics")
       print(summary(X))
       print(paste("sd: ", sd(X, na.rm=TRUE)))
       print(paste("vc: ", sd(X, na.rm=TRUE)/mean(X, na.rm=TRUE)))
      }
   }
}
```

Ejecución de la función por cada columna.
La variable c es el rango desde la columna inicial hasta la columna final, es decir si ponemos 1:23 hará la ejecución desde la primera columna hasta la columna 23.

Ponemos el 2 en el inicio del recorrido para skipear la columna de row.
```{r}
listOfColors<-rainbow(39)

actives<-c(2:columnas)

par(ask=TRUE)
for(k in actives){
  print(paste("variable ", k, ":", names(dd)[k] ))
  descriptiva(dd[,k], names(dd)[k])
}
par(ask=FALSE)
dev.off()
```


